---
title: "HW3"
author: ["林奕誠","王逸寧","吳泓叡","陳培鴻"]
date: "5/30/2019"
id: [710761110,710761126,710661119,710561118]
group: "teamE"
output: html_document
---

```{r setup, include=FALSE}
knitr::opts_chunk$set(echo = TRUE)
```

## 1 Equivalence between demean and first-difference
考慮如下的固定效果模型：
$$y_{it}=x_{it}'\beta+c_{i}+\epsilon_{it}.$$
使用demean估計時，我們是以下式執行OLS估計： $$y_{it}-\bar{y}_{i.}=(x_{it}-\bar{x}_{i.})'\beta+(\epsilon_{it}-\bar{\epsilon}_{i.}).$$ 
另一種方式是使用一階差分，也就是對下式執行OLS估計：
$$\Delta y_{it}=\Delta x_{it}'\beta+\Delta \epsilon_{it}.$$
若資料只有t=0,1兩期，說明使用demean估計與一階差分估計會得到相同結果（可以假設x為單一變數讓證明更簡單）。

<table><tr><td bgcolor=#F5DEB3>
\begin{align}
&\bar{y_i}=\frac{\Sigma^T_{t=1}y_{it}}{T}\\
&\bar{c_i}=\frac{\Sigma{c_i}}{T}=\frac{Tc_i}{T}=c_i\\
&\bar{\epsilon_i}=\frac{\Sigma^T_{t=1}\epsilon_i}{T}\\
&\bar{x}_{it}=\frac{\Sigma^T_{t=1}x_i}{T}\\
&\mbox{其原本的式子}y_{it}=x_{it}'\beta+c_i+\epsilon_{it}\\
&\mbox{用demean方法就是每一個變數}\\
&(y_{it},x_{it},c_i,\epsilon_{it})\mbox{減其平均數}\\
&(y_{it}-\bar{y}_i)=(x_{it}-\bar{x}_i)\beta+(c_i-\bar{c}_i)+(\epsilon_{it}-\bar{\epsilon}_i)\\
&=(x_{it}-\bar{x}_i)\beta+(c_i-c_i)+(\epsilon_{it}-\bar{\epsilon}_i)\\
&=(x_{it}-\bar{x}_i)\beta+(\epsilon_{it}-\bar{\epsilon}_i)\\
\\
&\mbox{差分最小平方法:}\\
&\mbox{設 t=0 以及 t=1，則}\\
&y_{i1}=x_{i1}'\beta+c_{i1}+\epsilon_{i1}(\mbox{A式})\\
&y_{i1}=x_{i1}'\beta+c_{i1}+\epsilon_{i1}(\mbox{B式})\\
&\Rightarrow\mbox{A式-B式}\\
&(y_{i1}-y_{i0})=(x_{i1}'\beta-x_{i0}'\beta)+(c_{i1}-c_{i0})+(\epsilon_{i1}-\epsilon_{i0})\\
&(y_{i1}-y_{i0})=(x_{i1}'\beta-x_{i0}'\beta)+(\epsilon_{i1}-\epsilon_{i0})\\
&\mbox{其}c_{i1}=c_{i0}\mbox{是因為}c_i\mbox{是固定效果，不會因時間而做改變}\\
&\mbox{由上可知，demean方法以及差分最小平方法下的}\beta{會一樣}
\end{align}
</td></tr></table>

## 2 廣義固定效果
考慮以下廣義固定效果模型： 
$$y_{it}=x_{it}'\beta+c_{i}+\delta_{t}+\epsilon_{it},$$
定義以下平均表示符號：
$$
\begin{array}{lcl}
\bar{w}_{i.}&=&\frac{\sum_{t=1}^T w_{it}}{T}\\
\bar{w}_{.t}&=&\frac{\sum_{i=1}^N w_{it}}{N}\\
\bar{\bar{w}}&=&\frac{\sum_i\sum_t w_{it}}{NT}
\end{array}
$$
考慮如下的demean function 
$$
D(w_{it}|\bar{w}_{i.},\bar{w}_{.t},\bar{\bar{w}})=w_{it}-\bar{w}_{i.}-\bar{w}_{.t}+\bar{\bar{w}}
$$
說明對廣義固定效果模型左右式一起進行$D(.)$函數的demean轉換可以去除$c_i$及$\delta_t$兩個固定效果。

<table><tr><td bgcolor=#F5DEB3>
\begin{align}
&y_{it}=x_{it}'\beta+c_{i}+\delta_{t}+\epsilon_{it}\\
\\
&\bar{w}_{i,}=\frac{\sum_{i=1}^T w_{it}}{T}\\
&\bar{w}_{t,}=\frac{\sum_{i=1}^N w_{it}}{N}\\
&\bar{w}=\frac{\sum_i\sum_t w_{it}}{NT}\\
\\
&y_{it}-\bar{y}_i-\bar{y}_t+\bar{y}\\
&=(x_{it}-\bar{x}_i-\bar{x}_t+\bar{x})'\beta+(c_i-c_i-i+i)+
(\delta_{t}-\delta_{t}-\bar{\delta}+\bar{\delta})+
(\epsilon_{it}-\epsilon_{i}-\epsilon_{t}+\bar{\epsilon})\\
&=(y_{it}-\bar{y}_{i}-\bar{y}_{t}+\bar{y})\\
&=(x_it-\bar{x}_{i}-\bar{x}_{t}+\bar{x})'\beta+
(\epsilon_{it}-\bar{\epsilon}_{i}-\bar{\epsilon}_{t}+\bar{\epsilon})
\end{align}
</td></tr></table>

## 3 Panel data的迴歸殘差
考慮迴歸模型：
$$
y_{it}=\beta'x_{it}+\epsilon_{it}
$$
其中i代表某一家戶單位，t代表資料年份。

研究者將$\epsilon_{it}$訊息拆解成

  * $\alpha_i=\frac{\sum_{t=1}^T \epsilon_{it}}{T}$，及
  
  * $v_{it}=\epsilon_{it}-\alpha_i$為拆解後殘差。
  
（1）證明$\frac{\sum_{it} v_{it}\alpha_{it}}{NT}=0$。（註：當兩隨機變數w及z，其平均值為0時，$E(wz)=0$表示兩者covariance為0，即兩者無線性關連，故此題說明研究者的拆解方式會保證兩者sample covariance為0，有樣本上的零線性關連）

（2）說明$E(v_{it}\alpha_i)=0$。（說理過程所使用的假設及定理都必需清楚寫下） 

令$\sigma_{\alpha}^2=V(\alpha_i)$，$\sigma_{v}^2=V(v_{it})$，及$\sigma_{\alpha,v}=cov(\alpha_i,v_{it})$

（3）說明$cov(\alpha_i,v_{it})=0$且推導$V(\epsilon_{it})$，及$cov(\epsilon_{it},\epsilon_{is})$當$t\neq s$。

（4）由於家戶單位為隨機抽出，我們可以假設對任意的s及t，$cov(\epsilon_{it},\epsilon_{js})=0$當$i\neq j$（即任兩不同家戶的迴歸模型殘差無關）。

（5）令
$$
\begin{array}{lcl}
\mathbf{\epsilon} &=&
\begin{pmatrix}
\mathbf{\epsilon}_1 \\ \mathbf{\epsilon}_2 \\ \vdots \\ \mathbf{\epsilon}_N
\end{pmatrix}
\mbox{ 其中 }
\mathbf{\epsilon}_{i}=
\begin{pmatrix}
\epsilon_{i1}\\ \epsilon_{i2}\\ \vdots \\ \epsilon_{iT}
\end{pmatrix}
\mbox{ 為第i個家戶單位的殘差向量}\\
\Omega&=&E(\epsilon\epsilon^T)
\end{array}
$$
請推導$\Omega$矩陣內容（此即為Random effect模型的殘差共變異矩陣）。推導步驟若有用到任何假設，必需清楚標明。

（6）請問Fixed effect model的殘差指的是什麼？它的共變異矩陣在前述設定下會長怎麼樣？

3.1
<table><tr><td bgcolor=#F5DEB3>
\begin{align}
&將v_{it}=\epsilon_{it}-\alpha_{it}代入\frac{\sum_{it}(v_{it})(\alpha_{it})}{NT}，得出\frac{\sum_{it}(\epsilon_{it}-\alpha_{i})(\alpha_{it})}{NT}，此為(1)式\\
&因為\alpha_{i}=\frac{\sum_{i=1}^T \epsilon_{it}}{T}=\bar{\epsilon_{i}} 代入(1)\\
&=\frac{\sum_{it}(\epsilon_{it}-\bar{epsilon_{i}})(\alpha_{it})}{NT}\\
&取期望值=\frac{\sum_{it}\alpha_{it}[E(\epsilon_{it}-\bar{\epsilon}_i)]}{NT}=0\\
&故v_{it}和\alpha_{it}樣本covariance為零，有樣本上的零線性關聯
\end{align}
</td></tr></table>

3.2
<table><tr><td bgcolor=#F5DEB3>
\begin{align}
&因為\alpha_{i}=\frac{\sum_{i=1}^T\epsilon_{it}}{T}, v_{it}=\epsilon_{it}-\alpha_{i}\\
&故E(v_{it}\alpha_{i})=E((\epsilon_{it}-\frac{\sum_{i=1}^T\epsilon_{it}}{T})(\frac{\sum_{i=1}^T\epsilon_{it}}{T})\\
&=E(\epsilon_{it}-\bar{\epsilon}_i)E(\bar{\epsilon}_i)\\
&因為前項為零，故整項為零
\end{align}
</td></tr></table>

3.3
<table><tr><td bgcolor=#F5DEB3>
\begin{align}
&(1)因為上一題已得出E(v_{it}\alpha_{i})=0，表示covariance(\alpha_{i},v_{it})=0\\
&(2)因為\alpha_i=\frac{\sum_{i=1}^T\epsilon_{it}}{T}, v_{it}=\epsilon_{it}-\alpha_{i}\\
&可得\epsilon_{it}=v_{it}+\alpha_{i}\\
&求v(\epsilon_{it})=v(v_{it}+\alpha_{i})\\
&=v(v_{it}+\alpha_{i})\\
&=v(v_{it})+2Cov(v_{it},\alpha_{i})+v(\alpha_{i})\\
&={\sigma_v}^2+{\sigma_\alpha}^2\\
&(3)Cov(\epsilon_{it},\epsilon_{is})\\
&=Cov[v_{it}+\alpha_{i},(v_{is}+\alpha_{i})]\\
&=0+0+0+Var(\alpha_{i})\\
&={\sigma_{\alpha}}^2
\end{align}
</td></tr></table>

3.5
<table><tr><td bgcolor=#F5DEB3>
\begin{align}
&\mbox{因為}\\
&{\epsilon} =
\begin{pmatrix}
{\epsilon}_1 \\{\epsilon}_2 \\ \vdots \\{\epsilon}_N
\end{pmatrix}\\
&\mbox{故}
\Omega=E(\epsilon\epsilon^T)\\
&=E\begin{pmatrix}
\begin{bmatrix}
{\epsilon}_1 \\{\epsilon}_2 \\ \vdots \\{\epsilon}_N
\end{bmatrix}
\begin{bmatrix}
\epsilon_1,\epsilon_2,\dots,\epsilon_N
\end{bmatrix}
\end{pmatrix}
=E\begin{bmatrix}
E\epsilon^2_1&E(\epsilon_1\epsilon_2)&E(\epsilon_1\epsilon_3)&\dots&E(\epsilon_1\epsilon_N)\\
E(\epsilon_2\epsilon_1)&E(\epsilon^2_2)\\
\vdots&&\ddots\\
\vdots&&&\ddots\\
E(\epsilon_N\epsilon_1)&&&&E(\epsilon^2_N)
\end{bmatrix}\\
&\mbox{其中}\epsilon_i=
\begin{pmatrix}
{\epsilon}_{i1} \\{\epsilon}_{i2} \\ \vdots \\{\epsilon}_{iN}
\end{pmatrix}
\end{align}
</td></tr></table>

## 4 DiD
考慮以下新聞：2015年8月北市3項老人福利政策施予對象以年滿65歲以上老人為主，只要持有敬老悠遊卡就可享有乘車優惠。

我們想了解新政策是否增進老人行動力，$y$變數為某種行動力指標，$x$為代表「持有敬老悠遊卡就可享有乘車優惠」的效應解釋變數（若受此政策影響則為1，反之為0）。

（1）假設資料均來自於2016年北市與新北市老年人抽樣，考慮如下迴歸模型：
$$
y_i=\beta_0+\beta^*x_i+\epsilon_i
$$
說明為何$\beta^*$的OLS估計不會正確。

4(1)答
此時發生立足點不同的問題，台北市和新北市兩地立足點並不相同，可能台北市交通方便，老人本來行動力就較高。

假設資料來自於2014及2016年，分別以`t=0`及`t=1`表示。另外，以`s=0`表示新北市，`s=1`表示台北市。考慮如下迴歸模型：
$$
y_{st,i}=\beta_0+\beta^*x_{st,i}+\epsilon_{st,i}
$$
（2）說明$\beta^*$的OLS估計式是在計算「2016年台北市老人平均活動力」減去「2014年台北市，及2014/2016兩年新北市老人平均活動力」
。

4(2)答
此時我們有興趣的效應變數為`s=1`及`t=1`，也就是「2016年台北市老人平均活動力」，減去 s及t不同時為1的情況，若`s=1`及`t=0`代表2014年台北市，若`s=0`及`t=0/1`代表2014/2016兩年新北市老人平均活動力

（3）承接上題。說明OLS估計不能代表「悠遊卡福利政策」影響。

4(3)
這裡的迴歸式沒有考慮不同州和不同時期立足點不同的問題，故無法真正得出要求的「悠遊卡福利政策」影響。


接著考慮如下迴歸模型：
$$
y_{st,i}=\beta_0+\alpha_1D1_s+\beta^*x_{st,i}+\epsilon_{st,i}
$$
其中$D1$為代表「台北市」的虛擬變數。

（4）說明$\beta^*$的OLS估計式是在計算「2016年台北市老人平均活動力」減去「2014年台北市老人平均活動力」。
。
4(4)答
加入了$\alpha_1D1_s$，算是把不同地區的立足點差異整理成一個固定效果，
由$\beta_0+\alpha_1+\beta^*$-$\beta_0+\alpha_1$，可得出$\beta^*$
也就是「2016年台北市老人平均活動力」減去「2014年台北市老人平均活動力」可得出$\beta^*$。

（5）承接上題。說明OLS估計不能代表「悠遊卡福利政策」影響。

4(5)答
此時仍未考量不同時期所造成的立足點差異，故此時$\beta^*$不能代表「悠遊卡福利政策」的影響。

接著考慮如下迴歸模型：
$$
y_{st,i}=\beta_0+\delta_1B1_t+\beta^*x_{st,i}+\epsilon_{st,i}
$$
其中$B1$為代表「2016年」的虛擬變數。

（6）說明$\beta^*$的OLS估計式是在計算「2016年台北市老人平均活動力」減去「2016年新北市老人平均活動力」。
。
4(6)答
加入了$\delta_1B1_t$，算是把不同時期的立足點差異整理成一個固定效果，
由$\beta_0+\delta_1+\beta^*$減去$\beta_0+\delta_1$，
可得出$\beta^*$
也就是「2016年台北市老人平均活動力」減去「2016年新北市老人平均活動力」可得出$\beta^*$。

（7）承接上題。說明OLS估計不能代表「悠遊卡福利政策」影響。

4(7)答
此時仍未考量不同地區所造成的立足點差異，故此時$\beta^*$不能代表「悠遊卡福利政策」的影響。

前面的題目點出政策效果的研究難處在於處理「比較對象立足點差異」及「政策前後的時間差異可能代表其他非政策的影響」，為解決這問題考慮以下的迴歸模型（即DiD）：

$$
y_{st,i}=\beta_0+\alpha_1 D1_s+\delta_1 B1_t+\beta^*x_{st,i}+\epsilon_{st,i}
$$

（8）說明第6小題「2016年台北市老人平均活動力」減去「2016年新北市老人平均活動力」不只帶有政策效果$\beta^*$，還帶有兩市立足點（即沒有政策效果下）的差異$\alpha_1$。

4(8)答
「2016年台北市老人平均活動力」等於$\beta_0+\alpha_1+\delta_1+\beta^*$
「2016年新北市老人平均活動力」等於$\beta_0+\delta_1$
兩者相減得$\beta^*+\alpha_1$


（9）說明$\beta^*$的OLS估計是第8小題的相減結果，再減去「2014年台北市減去新北市的老人平均活動力」，其中後者反應了兩市立足點的差異（即$\alpha_1$）。
4(9)答
$\beta^*=\beta^*+\alpha_1-(\beta_0+\alpha_1-\beta_0)$


（10）很明顯的DiD需要假設：在「不存在福利政策下」，「2014年雙北平均差異」及「2016年雙北平均差異」要相同，即立足點差異不因時間改變。若2016年雙北老年人平均年齡差距拉大（假設北市較高），說明DiD估計會有偏誤。要如何決解？
4(10)答
此時影響到估計式不準確度，必須要適當的調整估計式標準誤  。


## 5 應用
Run the following codes to download **fatality** data frame object
```{r}
load(url("https://github.com/tpemartin/github-data/blob/master/fatality.Rdata?raw=true"))
```

This is the data for the traffic motality study we discussed during the class

To study the effect of Beer Tax Rate (beertax) on Vehicle Fatality Rate (mrall), we consider the following model:$mrall_{it}=beertax_{it}\beta+c_{i}+\delta_{t}+\epsilon_{it}$,where i represents the i-th state from the U.S. and t represents years. Therefore, $c_{i}$ captures the state effect and $\delta_{t}$ captures the time effect.

1. Use pooled regression model for estimating $\beta$ via OLS.

2. Use Fixed effects model for estimating $\beta$ via LSDV.

3. Compared the results from 2 with from 1, why does the sign of $\beta$ estimate flips?

4. Use Random effects model for estimating $\beta$. Is random effect model more appropriate than the pooled regression model? Is random effect model more appropriate than the fixed effect model?